# 求助陈版：预收客户 20 年租金建造仓库的账务处理？

提问人：digmoney 时间：2021-07-25 07:55:00
【背景】甲方将“建材物流园”中的仓库（尚未建造）出租给乙方使用，租赁期限 15 年，合同生效日 2021 年 1 月 1 日，乙方合同生效日预付 15 年租金1500 万元（每年 100 万元），租赁期限 2023 年 1 月 1 日-2037年 12 月 31 日。甲方应在 2021 年 1 月 1 日-2022年 12 月 31 日期间建造完成仓库并交付乙方使用。
【疑问】1.甲方预收 15 年租金，是否要考虑融资费用？
2.收到预收租金，在 2021 年 12 月 31 日如何列报？

回答人：chenyiwei
由于预收租金金额较大、涉及期限较长，故考虑融资费用较为合理。其中，建造期间按实际利率法确认的利息支出可资本化计入投资性房地产成本。
已收到的租金列报为其他非流动负债。